臺灣高等法院高雄分院刑事裁定　　　　 96年度交抗字第239號
抗告人即
受處分人　　甲○○○
上列抗告人因違反道路交通管理處罰條例聲明異議案件，不服臺
灣高雄地方法院中華民國96年10月4 日裁定（96年度交聲字第88
9 號），提起抗告，本院裁定如下：
    主  文
抗告駁回。
    理  由
一、抗告意旨略以：抗告人即受處分人（下稱抗告人）於民國96
    年6 月30日駕駛車牌號碼9330-PB 號自用小客車，行經國道
    10號西向15公里處，車速慢行，在規定限速內行駛，經警以
    測速器照相取證，惟觀諸照片顯示儀器所測顯示數值竟有「
    94.3」、「113 接近」2 種不同之車速，伊若以每小時94.3
    公里之時速行駛，不可能又以接近每小時113 公里之速度行
    駛，故該照相儀器是否有正常值而無偏差？有無定期檢查？
    且抗告人前於96年3 、4 月份，在同路段西向16.8公里處，
    曾因違規行為經裁罰，因該處與國道西向15公里處，僅相距
    1.8 公里，不可能2 處均有測速照相，又警員素質低落，為
    現今社會最不信任之職業，故原裁定顯有不當，爰依法提起
    抗告。
二、按汽車行駛於高速公路、快速公路或設站管制之道路，行車
    速度超過規定之最高速限或低於規定之最低速限者，處汽車
    駕駛人新臺幣3 千元以上6 千元以下罰鍰，道路交通管理處
    罰條例第33條第1項第1款定有明文。又汽車行駛高速公路應
    依速限標誌指示，高速公路交通管制規則第5 條第1 項前段
    亦規定甚明。
三、經查：
（一）抗告人於96年6 月30日下午4 時47分許，駕駛車牌號碼93
      30-PB 號自用小客車，行經國道10號高速公路西向15公里
      處時，為警以測速器測得該自用小客車之行車時速高達11
      3 公里，因該處最高速限為每小時90公里，抗告人超速23
      公里，經照相採證後予以掣單告發乙節，有內政部警政署
      國道公路警察局舉發違反道路交通管理事件通知單及內政
      部警政署國道公路警察局第五警察隊96年8 月22日公警五
      交字第0960571207號函附卷可稽。又國道10號高速公路西
      向17 .7 、17.6公里等處，均設置有最高速限90公里之標
      誌，亦有卷附照片可參。是此部分事實，堪以認定。另本
      件舉發違規照片左下方有「90Kmh 」、「113Kmh接近」、
      「94.3公尺」等數值記載，「90Kmh 」為當地速限，「94
      .3 」 部分，乃指使用儀器施測者與受測汽車之距離，並
      非指所測得之行車時速，此觀諸其上所記載之單位為「公
      尺」，而非「Kmh 」甚明，且有卷附原審電話查詢紀錄可
      參；至「113Kmh接近」部分，係指舉發員警在受測汽車正
      面及時施測，測得之行車時速為每小時113 公里，故於96
      年6 月30日下午4 時47分許，抗告人駕駛車號9330-PB 號
      自用小客車，行經國道10號西向15公里處時，測速器測得
      其之行車時速為每小時113 公里，並無測得2 種不同之車
      速，是抗告人顯有誤會。
（二）國道10號西向15公里處所使用之雷射測速槍係國外先進儀
      器，檢驗合格，亦經我國法院公證在案，準確性無庸置疑
      等情，有內政部警政署國道公路警察局第5 警察隊公警五
      交字第0960571207號函1 份在卷可稽。且交通警員製單舉
      發違反道路交通管理處罰條例所列違規事實，而應科處行
      政罰之事件，依據舉證責任分配法則，固應先由行政機關
      就其如何履行相關正當法律程序，以及人民為何應受行政
      處罰之客觀違反法令行為，負證明責任。惟受處罰人就行
      政機關已為相當證明之事項，亦須就其所辯，提出反證，
      以動搖法院對其可能形成之不利心證。倘受處罰人始終未
      能提出反證，或雖提出，但所提之反證卻不足以動搖法院
      審酌行政機關所提出之相關事證後，對其所形成之不利心
      證評價，依據舉證責任分配之法則，法院仍應為受處罰人
      不利之認定。是抗告人雖以前開情詞置辯，然抗告人於上
      開舉發時、地超速之事實，已據本院認定如前。且執勤警
      員係依法執行公務，與抗告人並不相識，素無怨隙，苟非
      實情，自無須恣意誣攀之理。至抗告人例舉82年8 月間警
      界收賄弊案，加以指摘，然無法據以證明本件舉發違規之
      值勤員警有何失職、違法之處。本件抗告人汽車行駛高速
      公路，屬當場不宜攔截製單舉發之情形，經警以科學儀器
      取得證據資料證明其行為違規，且在舉發違規地點300 公
      尺前之國道10號高速公路西向17.2公里處，並有明顯標示
      「前有測速照相」之告示牌，有原審電話查詢紀錄表及卷
      附照片可資佐證，是本件值勤員警逕行舉發之程序，於法
      亦無違背。
四、綜上所述，抗告人違規事證明確。原審依道路交通管理處罰
    條例第33條第1 項第1 款之規定，裁定駁回抗告人之異議，
    核無違誤。抗告人仍執陳詞提起抗告，並無理由，應予駁回
    。
據上論結，應依道路交通案件處理辦法第26條，刑事訴訟法第41
2 條，裁定如主文。
中　　華　　民　　國　　96　　年　　11　　月　　28　　日
                  刑事第九庭    審判長法  官  莊秋桃
                                      法  官  范惠瑩
                                      法  官  陳  箐
以上正本證明與原本無異。
不得再抗告。
中　　華　　民　　國　　96　　年　　11　　月　　28　　日
　　　　　　　　　　　　　　　　　　　書記官  張宗芳
